# “营改增”后，施工企业归在核算合同毛利以及工程结算如何考虑增值税影响

提问人：yrzh12800 时间：2017-05-09 10:36:43
请教各位老师，在营改增后，施工企业在核算合同毛利及工程结算的时候，应如何考虑增值税的影响？以下为一个简要例子： 施工企业甲为一般纳税人，其项目A的合同总金额为 111 万元（其中价款 100 万元，税款 11 万元），预计成本为 60 万元， 项目A在 2015 年开工，截至 2015 年 12 月 31 日，工程进度为50%，于 2016 年完工并完成竣工决算。 则 2015 年和 2016 年底的收入成本确认处理有以下两种做法（单位：万元，附加税按12%简易计算）： 【方法一】 2015 年 12 月 31 日 借：主营业务成本 30 工程施工--合同毛利 20 贷：主营业务收入 50 借：其他应付款--工程税金 5.5 贷：应交税费--应交增值税 5.5 借：营业税金及附加 0.66 贷：应交税费--附加税 0.66 2016年 12 月 31 日 借：主营业务成本 30 工程施工--合同毛利 20 贷：主营业务收入 50 借：其他应付款-- 工程税金 5.5 贷：应交税费--应交增值税 5.5 借：营业税金及附加 0.66 贷：应交税费--附加税 0.66项目A在 2016 年已完工并取得竣工决算资料，其会计科目满足下列关系：工程结算（ 111 ）=合同成本（ 60 ）+合同毛利（ 40 ）+其他应付款（ 11 ）
【方法二】 2015 年 12 月 31 日 借：主营业务成本 30 工程施工--合同毛利 25.5 贷：主营业务收入 50 应交税费--应交增值税 5.5 借：营业税金及附加 0.66 贷：应交税费--附加税 0.66 2016年 12 月 31 日 借：主营业务成本 30 工程施工--合同毛利 25.5 贷：主营业务收入 50 应交税费--应交增值税 5.5 借：营业税金及附加 0.66 贷：应交税费--附加税 0.66项目A在 2016 年已完工并取得竣工决算资料，其会计科目满足下列关系：工程结算（ 111 ）=合同成本（ 60 ）+合同毛利（ 51 ）
请问上述两种方法哪种更合理，或者还有其他的会计处理方式？？？

回答人：chenyiwei
即使在现在“营改增”之后，“工程施工”（含成本、毛利）和“工程结算”这两个科目所核算的都应当是不含税金额（但和以前一样包含作为价内税的附加税费），对于增值税的核算应充分体现价外税代收代付、不影响损益的特点。总体上你所建议的第一种方法更合理，但要注意：工程结算的累计发生额应该也是 100 而不是 111 。

提问人：zhs7403 时间：2017-05-09 21:18:53
但和以前一样包含作为价内税的附加税费。陈老师，您这句话的意思是工程结算金额为100+城建教育费附加？这样就不是 100 了，是100.66，我理解还是应该计入税金及附加。即结算金额为 不含税的 100

回答人：chenyiwei
实际上该合同的不含税总价应该是 100 而不是100.66。0.66的附加税应从税金及附加中列支。